臺灣高等法院臺南分院刑事附帶民事訴訟判決
　　　上　訴　人
　　　即　原　告　　　甲　○　.
　　　被 上訴 人
　　　即　被　告　　　乙　○　.
右列上訴人因自訴被告誹謗提起附帶民事訴訟事件，不服臺灣臺南地方法院中華民國
九十一年四月十五日第一審判決（九十年度附民一九七號），提起上訴，本院判決如
左：
      主      文
上訴駁回。
      事      實
甲、上訴人方面：
  一、聲明：求為判決（一）、原判決廢棄。（二）、被上訴人應賠償上訴人新臺幣
      （下同）一千萬元，並自起訴狀繕本送達翌日起至清償日止按週年利率百分之
      五計算之利息。（三）、被上訴人應將本院刑事判決全文，以被上訴人費用刊
      登於中國時報臺南縣新聞版及中華日報南縣要聞版各二日。（四）、訴訟費用
      由被上訴人負擔。（五）、第二項願供擔保，聲請宣告假執行。
  二、陳述略稱：被上訴人乙○○係臺南縣玉井鄉民代表會前主席，因領導風格未被
      其他代表接受，乃於九十年六月十五日經玉井鄉民代表會投票通過罷免，不意
      被上訴人不知反躬自省，竟遷怒上訴人，意圖散布於眾，自撰『敬致玉井鄉親
      告白書』，指摘：「八十九年度公所預算，本預算編列協助補助收入總預算高
      達新台幣（下同）一億七千萬元，年度總決算收入實現數只有四千八百萬元，
      如果不是鄉長怠惰，何致於此」、「還有諸如上一任鄉長任內已規劃完成的三
      項重大建設，立體停車場三千萬元、納骨塔、坑內垃圾掩埋場，也都是因為江
      鄉長的行事作風迂腐顢頇，以致經費分別遭到收回，工程進行一半無疾而終」
      、「鄰近鄉鎮又不是只有他一人當鄉長，為何只有玉井鄉○○路燈關一半」云
      云，使鄉民對上訴人產生負面印象，嚴重損害上訴人名譽，而被上訴人又將該
      文書作成傳單，交付各報社記者，復於九十年六月十七、十八日連續二天透過
      夾報方式廣為散布，為此依侵權行為法律關係訴請被上訴人賠償。
  三、證據：援用刑事訴訟程序所為立證方法。
乙、被上訴人方面：
  一、聲明：求為判決如主文所示。
  二、陳述：否認有誹謗上訴人之故意，所表達內容俱屬可受公評之事項，屬不罰範
      圍，亦不構成侵權行為。
  三、證據：援用刑事訴訟程序所為立證方法。
      理      由
一、按刑事訴訟諭知無罪、免訴或不受理之判決者，應以判決駁回原告之訴，刑事訴
    訟法第五百零三條第一項前段定有明文。
二、本件被上訴人被訴誹謗案件，業經本院判決無罪（臺灣臺南地方法院諭知無罪，
    檢察官不服原判決提起上訴後，亦經本院判決上訴駁回）在案。揆諸前開說明，
    原審駁回上訴人所提附帶民事訴訟及其假執行之聲請，於法並無不合。上訴意旨
    ，仍執陳詞，指摘原判決不當，為無理由，應予駁回。
三、據上論斷，應依刑事訴訟法四百九十條前段、第三百六十八條、第五百零三條第
    一項前段，判決如主文。
中    華    民    國      九十一      年      九      月      四        日
                                  臺灣高等法院臺南分院刑事第一庭
                                      審判長法官  茆    臺    雲
                                            法官  蔡    長    林
                                            法官  李    文    福
右正本證明與原本無異。
不得上訴。
                                      法院書記官  戴    淑    敏
中    華    民    國      九十一      年      九      月      五        日
